臺灣臺中地方法院刑事裁定
111年度聲字第3398號
聲  請  人  臺灣臺中地方檢察署檢察官
受  刑  人  劉力瑋


上列聲請人因受刑人數罪併罰有二裁判以上，聲請定其應執行之
刑（111年度執聲字第2516號），本院裁定如下：
    主    文
劉力瑋犯如附表所示之各罪所處之刑，應執行拘役伍拾日，如易
科罰金，以新臺幣壹仟元折算壹日。
    理    由
一、聲請意旨略以：受刑人劉力瑋因侵占等案件，先後經法院判
    處如附表所示之刑確定，應依刑法第53條、第51條第6款，
    定應執行之刑，爰依刑事訴訟法第477條第1項規定聲請裁定
    ，併請依照刑法第41條第1項，諭知易科罰金之折算標準等
    語。
二、本件聲請人向本院聲請定應執行刑應屬合法：
　㈠按裁判確定前犯數罪者，併合處罰之；數罪併罰，有二裁判
    以上者，依刑法第51條之規定，定其應執行之刑；又數罪併
    罰，宣告多數拘役者，於各刑中之最長期以上，各刑合併之
    刑期以下，定其刑期，但不得逾120日，刑法第50條第1項前
    段、第53條、第51條第6款。又犯最重本刑為5年以下有期徒
    刑以下之刑之罪，而受6月以下有期徒刑或拘役之宣告者，
    得以新臺幣1千元、2千元或3千元折算一日，易科罰金，刑
    法第41條第1項前段亦定有明文。再按刑法第53條應依同法
    第51條第5款至第7款之規定，定其應執行之刑者，由該案犯
    罪事實最後判決之法院之檢察官，聲請該法院裁定之，刑事
    訴訟法第477條第1項亦定有明文；而該條所謂該案犯罪事實
    最後判決之法院，係指最後審理事實諭知罪刑之法院而言（
    最高法院93年度台非字第160號刑事判決意旨參照）。
  ㈡經查，受刑人劉力瑋因侵占等數罪，分別經臺灣新竹地方法
    院及本院先後判處如附表所示之刑，均經分別確定在案，又
    受刑人所犯附表所示各罪，最早確定者為民國111年7月27日
    ，而各罪之犯罪行為時間，均在該裁判確定日期前所犯，本
    件聲請定應執行刑之犯罪事實最後判決法院則為本院，以上
    各情有各該判決書及臺灣高等法院被告前案紀錄表附卷可稽
    ，從而，檢察官聲請定其應執行之刑，核無不當，應予准許
    。
三、本件所定之應執行刑如主文所示，理由：
　㈠按定應執行刑，乃別於刑法第57條針對個別犯罪之特別量刑
    程序，係對犯罪行為人及其所犯各罪之總檢視，其裁量權之
    行使，應兼衡罪責相當及特別預防之刑罰目的，具體審酌行
    為人所犯各罪反應出之人格、犯罪傾向，並審酌整體犯罪過
    程之各罪關係（例如各行為彼此間之關聯性【數罪間時間、
    空間、法益之異同性】、所侵害法益之專屬性或同一性、數
    罪對法益侵害之加重效應）及情狀等綜合判斷（最高法院11
    0年度台抗字第391號裁定意旨參照）。
　㈡經查：
　⒈考諸附表所示各罪宣告刑最長期為拘役30日，加計附表各編
    號所示宣告刑之總和為拘役60日，參前揭說明，本院所定應
    執行刑，不得重於上列拘役60日，首先敘明。　
　⒉爰審酌受刑人所犯如附表各編號所示之犯行，分係犯侵占罪
    及竊盜罪，雖同屬侵害財產法益，並非具有不可替代性、不
    可回復性的個人法益，然其罪名、犯罪之態樣、手段均不同
    ，且犯罪時間相距已逾1年，仍具相當獨立性，應綜合考量
    上述情節以定刑。
　⒊再徵以本院前已寄送定應執行刑詢問意見表予受刑人，請受
    刑人於收受後5日內表示意見，該意見調查表於111年11月7
    日送達被告住所，由同居人捺印收受，有戶役政資訊網站查
    詢個人戶籍資料、本院送達證書附卷可稽（見本院卷第23、
    27頁），然受刑人迄今尚未回覆其對應執行刑之意見，此亦
    有本院收文資料查詢清單存卷足參（見本院卷第31頁）；又
    受刑人現經臺灣新竹地方檢察署發布通緝中，有臺灣高等法
    院被告前案紀錄表在卷可參（見本院卷第19頁），客觀上亦
    難期待受刑人得到庭陳述意見，是本院於裁定前業已適當給
    予受刑人陳述意見之機會以保障受刑人程序權益乙節，併考
    諸受刑人所犯各罪反映出之人格、犯罪傾向、整體犯罪過程
    之各罪情狀等綜合判斷，並審諸前揭定刑刑度上限之範圍，
    復參酌比例原則、平等原則、罪刑相當原則等要求，就本案
    整體犯罪之非難評價，且為貫徹刑法公平正義之理念，爰依
    刑事訴訟法第477條第1項，及刑法第53條、第51條第6款、
    第41條第1項前段定其應執行之刑如主文所示，併諭知易科
    罰金之折算標準。
據上論斷，應依刑事訴訟法第477條第1項，裁定如主文。
中　　華　　民　　國　　111 　年　　12　　月　　9 　　日
                  刑事第八庭    法  官  姚佑軍　
上正本證明與原本無異。
如不服本裁定，應於送達後五日內，向本院提出抗告狀。
                                書記官  吳佳蔚
中　　華　　民　　國　　111 　年　　12　　月　　 9　　日

附表：受刑人劉力瑋定應執行刑案件一覽表
編            號         1        2 （以下空白） 罪            名  侵占 竊盜  宣     告     刑  拘役30日 拘役30日  犯   罪  日   期  110年5月14日 111年7月7日  偵查（自訴）機關年  度   案   號  臺灣新竹地方檢察署1ll年度偵字第4234號 臺灣臺中地方檢察署1ll年度速偵字第3051號  最  後事實審 法     院 臺灣新竹地方法院 臺灣臺中地方法院   案     號 111年度竹簡字第394號 111年度豐簡字第400號   判決 日期 111年6月24日 111年8月26日  確  定判  決 法     院 臺灣新竹地方法院 臺灣臺中地方法院   案     號 111年度竹簡字第394號 111年度豐簡字第400號   判    決確定日期 111年7月27日 111年10月3日  是否為得易科罰金之案件  是 是  備            註  臺灣新竹地方檢察署111年度執字第3605號 臺灣臺中地方檢察署111年度執字第12143號